【裁判字號】    97,交聲,147
【裁判日期】    970922
【裁判案由】    違反道路交通管理處罰條例
【裁判全文】
臺灣宜蘭地方法院交通事件裁定         97年度交聲字第147號
移送機關    交通部公路總局臺北區監理所宜蘭監理站
異  議  人  勝昌汽車貨運股份有限公司
                    統一編號：.
                    樓
代  理  人  甲○○
上列異議人因違反道路交通管理處罰條例案件，對於原處分機關
即交通部公路總局臺北區監理所宜蘭監理站中華民國97年5月15
日所為之處分（原處分案號：宜監字第裁43-A00WB9958號）聲明
異議，本院裁定如下：
    主  文
異議駁回。
    理  由
一、異議人即受處分人勝昌汽車貨運股份有限公司所有之車牌號
    碼806-JB號營業用曳引車附掛車牌號碼G7-46號營業用半拖
    車，於民國97年4月12日15時36分許由甲○○駕駛，行經臺
    北市○○○路與酒泉街口，經警舉發「裝載砂石土方未依規
    定使用專用車輛（其他未合於本項規定之行為）」違規。原
    處分機關調查後，認異議人上開違規情節屬實，依道路交通
    管理處罰條例第29條之1第1項規定，裁處異議人罰鍰新臺幣
    4萬元。
二、異議意旨略以：異議人公司所有G7-46號營業用半拖車，於
    前揭警舉發違規之時地，係裝載泥漿，而非舉發單位所稱之
    砂石、土方，爰於法定期間內聲明異議，請求撤銷原處分等
    語。
三、按裝載砂石、土方未依規定使用專用車輛或其專用車廂未合
    於規定或變更車廂者，處汽車所有人新臺幣4萬元以上8萬元
    以下罰鍰，並當場禁止通行，道路交通管理處罰條例第29條
    之1定有明文。又按裝載砂石、土方之傾卸框式大貨車及傾
    卸框式半拖車，應依裝載砂石土方車輛使用專用車輛或專用
    車廂規定使用專用車輛或專用車廂，違者依道路交通管理處
    罰條例第29條之1規定處罰；裝載砂石、土方之傾卸框式大
    貨車及傾卸框式半拖車，公路監理機關經檢驗查核其已依相
    關規定裝設裝置及標示者，即登檢為砂石專用車；登檢為「
    砂石專用車」之車輛，公路監理機關即在公路監理電腦中註
    記為砂石專用車，此觀裝載砂石土方車輛使用專用車輛或專
    用車廂規定第2條、第3條規定甚明。
四、經查：
 (一) 異議人之車牌號碼806-JB號營業用曳引車附掛車牌號碼G7-4
    6號營業用半拖車，於97年4月12日15時36分許由司機甲○○
    駕駛，在臺北市○○○路與酒泉街口經警攔查之事實，為異
    議人所不爭，並經舉發員警鄭永銘到院結證明確，足堪認定
    。而前揭車輛係登記為營業貨運曳引車，而未經登檢為砂石
    專用車之事實，則為異議人所是認（見本院卷第16頁），並
    有行車執照存卷可稽，該車輛並非砂石專用車甚明。
 (二) 又異議人於上揭時地使用上開車輛所載運之物係土方，而非
    異議人所辯稱之泥漿等情，業據舉發員警鄭永銘到院結證稱
    ：「（問：對於異議人辯稱當時是裝載的全部都是泥漿，有
    何意見？）他當時載的並非全部都是泥漿，而是灰色的黏土
    ，是屬於土方的一種」、「（問：車輛大部分裝的是什麼？
    ）就是灰色的黏土。會有水份，是因為黏土從地下挖出來後
    ，因為有黏性，會黏在怪手上，必須用水沖它」、「泥漿是
    要含水量百分之80至90才能稱為泥漿。…（車牌號碼G7-46
    號營業用半拖車）裝載的是黏土，如果是泥漿不會有這麼厚
    的土質，如果是泥漿，會滴到沒有，不會有那麼厚的土質」
    等語明確（見本院卷第17至18頁），並提出舉發違規時所拍
    攝的照片10幀作為佐證。依上揭採證照片觀察，車牌號碼G7
    -46號營業用半拖車車廂下緣確實有厚實之土質外溢，核與
    證人鄭永銘上開證述相符，該證人之證述應屬可採。至異議
    人雖提出臺北市營建工程剩餘資源運送處理證明文件為證。
    然觀諸前開證明文件，其內對於載運之內容，並未有記載，
    自無從資為有利於異議人之認定。
 (三) 綜上所述，異議人於上揭時地使用非砂石專用車之車輛載運
    土方之事實，可堪認定。是異議人違反上開裝載砂石土方車
    輛使用專用車輛或專用車廂規定，洵屬明確。原處分機關援
    引道路交通管理管理處罰條例第29條之1第1項規定，裁處異
    議人罰鍰新臺幣4萬元，於法並無不合，本件異議為無理由
    ，應予駁回。
五、據上論斷，應依道路交通案件處理辦法第19條，裁定如主文
    。
中    華    民    國    97    年    9     月    22    日
                  交通法庭法  官  鄧晴馨
以上正本證明與原本無異。
如不服本裁定，應於裁定送達後5日內，向本院提出抗告狀。（
應附繕本）
                          書記官  吳文雄
中    華    民    國    97    年    9     月    22    日


司法院資訊處製作；財團法人民間司法改革基金會備份。
